【裁判字號】    92,易,2162
【裁判日期】    921128
【裁判案由】    毒品危害防制條例
【裁判全文】
臺灣高雄地方法院刑事判決                        九十二年度易字第二一六二號
    公  訴  人  臺灣高雄地方法院檢察署檢察官
    被      告  乙○○
右列被告因違反毒品危害防制條例案件，經檢察官提起公訴（九十二年度毒偵字第五
０六五號），被告於準備程序進行中就被訴事實為有罪之陳述，本院聽取當事人之意
見後，裁定改以簡式審判程序審理，本院判決如左：
    主  文
乙○○施用第二級毒品，累犯，處有期徒刑陸月，如易科罰金，以參佰元折算壹日。
    事  實
一、乙○○前於民國八十七年間因施用毒品案件，經送觀察、勒戒後，認無繼續施用
    毒品之傾向，由臺灣高雄地方法院於八十七年十月三十日，以八十七年度簡上字
    第一九號判決免刑在案。嗣於前開免刑判決後五年內，再犯施用毒品案件，經臺
    灣高雄地方法院裁定送觀察、勒戒後，認有繼續施用毒品之傾向，裁定令入戒治
    處所施以強制戒治一年，並由台灣高雄地方法院檢察署檢察官提起公訴後，經臺
    灣高雄地方法院以八十八年度鳳簡字第四四八號判處有期徒刑四月確定，而於九
    十年三月十五日執行完畢。詎仍不知悛悔，又於九十一年五月二十二日起至九十
    一年八月二十六日止，在高雄縣市地區某處施打第一級毒品海洛因與施用第二級
    毒品安非他命多次，又經臺灣高雄地方法院分別以九十一年度訴字第二七四四號
    、九十一年度簡字第一六四九號分別判處有期徒刑十月、五月確定，經送強制戒
    治，並於九十二年一月十六日停止戒治交付保護管束。詎仍不知悔改，復基於施
    用第二級毒品安非他命之犯意，於受保護管束期間即九十二年七月六日下午九時
    二十分許回溯九十六小時內之某時，在高雄縣博愛路金鳳凰飯店，將安非他命置
    於吸食器內用燈炮燒烤加熱，使安非他命晶體汽化成煙霧予以吸用之方式，施用
    第二級毒品安非他命一次，嗣於同年七月六日下午九時二十分許，在高雄縣鳳山
    市○○路九龍釣蝦場為警查獲，始悉上情。
二、案經高雄縣政府警察局鳳山分局報告台灣高雄地方法院檢察署檢察官偵查起訴。
    理  由
壹、程序部分：
一、本件被告乙○○所犯係死刑、無期徒刑、最輕本刑為三年以上有期徒刑以外之罪
    ，其於準備程序中就被訴事實為有罪之陳述，經法官告知簡式審判程序之旨，並
    聽取公訴人、被告之意見後，本院認為適宜獨任進行簡式審判程序，故本件適用
    簡式審判程序審理，合先敘明。
貳、實體部分：
一、右揭犯罪事實，業據被告乙○○本院審理時坦承不諱（參見本院九十二年十一月
    十四日審判筆錄），再被告於事實欄所載之時、地經警查獲所採取之尿液，經送
    請高雄縣政府衛生局檢驗結果，呈甲基安非他命陽性反應，此有高雄縣政府衛生
    局九十二年七月十五日高警刑驗字第九０三二０號煙毒尿液檢驗成績書一份在卷
    可憑。又按「甲基安非他命經口服投與後約百分之七十於二十四小時內自尿液中
    排出，約百分之九十於九十六小時內自尿液中排出，甲基安非他命之檢出與其投
    與方式、投與量、個人體質、採尿時間及檢測儀器之精密度等諸多因素有關，因
    此僅憑尿液中呈安非他命陽性反應，並無法確實推算吸食時間距採集時間之長短
    ，惟依上述資料推斷，其最長可能不會超過四日」，此經行政院衛生署藥物食品
    檢驗局（八一）藥檢壹字第八一一四八八五、００一一五六號函示明確。是依上
    開說明，佐以被告前揭尿液檢驗報告，被告於九十二年七月六日下午九時二十分
  許往前回溯九十六小時內之某時，有施用安非他命之犯行，已堪認定（公訴人認
    定被告施用毒品之時點為九十二年七月六日下午十時四十分許回溯二十四小時內
    之某時，與上開函示所認定施用毒品者在其尿液可能驗出毒品之時間有異，自有
    違誤）。足徵被告上開自白核與事實相符，應堪採信。
二、又被告乙○○前於八十七年間因施用毒品案件，經送觀察、勒戒後，認無繼續施
    用毒品之傾向，由臺灣高雄地方法院於八十七年十月三十日，以八十七年度簡上
    字第一九號判決免刑在案。嗣於前開免刑判決後五年內，再犯施用毒品案件，經
    臺灣高雄地方法院裁定送觀察、勒戒後，認有繼續施用毒品之傾向，裁定令入戒
    治處所施以強制戒治一年，並由台灣高雄地方法院檢察署檢察官提起公訴後，經
    臺灣高雄地方法院以八十八年度鳳簡字第四四八號判處有期徒刑四月確定，而於
    九十年三月十五日執行完畢。又於九十一年五月二十二日起至九十一年八月二十
    六日止，在高雄縣市地區某處施打第一級毒品海洛因與施用第二級毒品安非他命
    多次，又經臺灣高雄地方法院分別以九十一年度訴字第二七四四號、九十一年度
    簡字第一六四九號分別判決有期徒刑十月、五月確定，此有臺灣高雄地方法院檢
    察署刑案資料查註紀錄表及臺灣高等法院被告全國前案紀錄表各一份在卷可憑，
    被告五犯毒品危害防制條例第十條第二項之罪，本件事證明確，被告上開犯行洵
    堪認定。
三、核被告所為，係犯毒品危害防制條例第十條第二項之施用第二級毒品罪。其施用
    第二級毒品安非他命前後，持有安非他命之低度行為，應為施用之高度行為所吸
    收，不另論其持有第二級毒品罪。末查，被告於八十八年間因違反毒品危害防制
    條例案件，經臺灣高雄地方法院以八十八年度鳳簡字第四四八號判處有期徒刑四
    月確定，而於九十年三月二十五日執行完畢，有臺灣高等法院被告全國前案紀錄
    表及臺灣高雄地方法院檢察署刑案資料查註紀錄表各一份附卷可憑，其前受有期
    徒刑之執行完畢，於五年以內再犯本件最重本刑為有期徒刑以上之罪，為累犯，
    應依刑法第四十七條之規定加重其刑。爰審酌被告經觀察勒戒及強制戒治後，仍
    未戒絕毒品，再犯本件之罪，顯見其無悔改之意，意志不堅，惟念其施用毒品乃
    自戕一己之身體健康，尚未害及他人，且犯後坦承犯行，態度尚稱良好等一切情
    狀，量處如主文所示之刑，並諭知易科罰金之折算標準。
據上論斷，應依刑事訴訟法管二百七十三條之一第一項、第二百九十九條第一項前段
，毒品危害防制條例第十條第二項，刑法第十一條、第四十一條第一項前段、第四十
七條，罰金罰鍰提高標準條例第二條，判決如主文。
本案經檢察官甲○○到庭執行職務。
中      華      民      國    九十二    年     十一    月    二十八     日
                                  臺灣高雄地方法院刑事庭
                                      法  官  廖建瑜
右正本證明與原本無異。
如不服本判決，應於判決送達後十日內，向本院提出上訴狀。
                                      書記官  王翌翔
中      華      民      國    九十二    年     十一    月    二十八     日
毒品危害防制條例第十條
施用第一級毒品者，處六月以上五年以下有期徒刑。
施用第二級毒品者，處三年以下有期徒刑。


司法院資訊處製作；財團法人民間司法改革基金會備份。
